臺灣板橋地方法院交通事件裁定　　　　94年度交聲字第1343號
原處分機關　臺北市交通事件裁決所
異　議　人
即受處分人　甲○○
上列異議人即受處分人因違反道路交通管理處罰條例案件，對於
臺北市交通事件裁決所於民國94年6 月28日所為之處分（原處分
案號：北市裁一字第裁22-A1A108693號）聲明異議，本院裁定如
下：
    主  文
異議駁回。
    理  由
一、本件異議意旨略以：異議人即受處分人甲○○於民國（下同
    ）94年4 月14日晚上9 時50分許，駕駛車號AB5-510 號重型
    機車，沿臺北市○○○路第2 車道西向東（綠燈）行駛至臺
    北市○○○路與龍江路口時，因煞車不及，其前車頭不慎撞
    及沿行人穿越道南向北（紅燈）跑步穿越道路之行人劉鑌（
    22年12月22日出生，身分證號碼：Ｚ000000000號）之身體而
    肇事致人重傷後死亡。惟伊於事發當時，突見行人闖紅燈強
    行穿越人行道時已立即煞車，機車並未直接撞擊行人，機車
    滑行撞到行人係始料未及之憾事，且伊當時立即煞車之行為
    已符合道路交通安全規則第103 條暫停禮讓行人之規定，伊
    已盡注意義務而無過失，為此不服，爰依法聲明異議，請求
    撤銷原處分云云。
二、按汽車駕駛人，駕駛汽車，行近行人穿越道有行人穿越時，
    不暫停讓行人先行通過者，處新臺幣600 元以上1800元以下
    罰鍰；汽車駕駛人，駕駛汽車違反道路交通安全規則，因而
    肇事致人死亡，吊銷其駕駛執照；汽車行近行人穿越道前，
    應減速慢行，遇有行人穿越時，無論有無交通警指揮或號誌
    指示，均應暫停讓行人先行通過，道路交通管理處罰條例第
    44條第2 款、第61條第3 項，道路交通安全規則第103 條分
    別定有明文。
三、經查，本件異議人甲○○於94年4 月14日晚上9 時50分許，
    駕駛車號AB5-510 號重型機車，沿臺北市○○○路第2 車道
    西向東方向行駛至臺北市○○○路與龍江路口時，因煞車不
    及，其前車頭處與沿肇事地點行人穿越道南向北方向行走穿
    越道路之行人劉鑌身體相撞及而肇事致人重傷後死亡，而有
    「行近行人穿越道，有行人穿越時，不暫停讓行人先行通過
    」、「違反道路交通安全規則肇事致人死亡」之違規事實，
    經臺北市政府警察大隊掣單舉發，有臺北市政府警察局94年
    5 月18日北市警交大字第A1A108693 號舉發違反道路交通管
    理事件通知單影本1 件在卷可證。惟異議人否認有何違規之
    行為，並以前揭情詞置辯；然查，本件目擊證人吳宗倫於警
    員製作之交通事故談話紀錄表中指稱：肇事前伊騎重機車AD
    8 -797，沿民權東路西向東行駛第2 車道跟在同學甲○○所
    騎重機車AB5-510 後方約100 公尺處，當時伊行駛方向燈號
    為綠燈，伊見甲○○行駛至行人穿越道時，有1 行人沿肇事
    路口西南角小跑步至行人穿越道上南向北闖紅燈，而不出3
    秒，甲○○的機車即和該行人發生碰撞等情，另參酌異議人
    甲○○於交通事故談話紀錄表中亦表示：肇事前伊騎重機車
    AB5-510 ，頭戴安全帽，沿民權東路西向東行駛第2 車道直
    行至肇事路口前，伊行駛方向的燈號是綠燈，故伊欲直行通
    過路口，就在伊行駛至路口之機車停等區時，伊看見伊車子
    的右前方有1 行人沿肇事路口西南角小跑步於行人穿越道上
    南向北闖紅燈奔跑而出，當時伊有輕握煞車，伊以為該行人
    會停下來，待伊發現該行人非但未停下仍繼續奔跑朝伊車子
    的方向而來時，伊才緊急煞車但已來不及，於是伊車前車頭
    與該行人左腳發生碰撞等情，此有臺北市政府警察局中山分
    局交通分隊交通事故談話紀綠表2 件在卷可參，堪認行人劉
    鑌確係於行人穿越道上欲穿越車道時發生本件車禍無訛，且
    異議人駕車行經上開肇事地點時，確有未暫停禮讓斯時正行
    走於上開行人穿越道內之行人劉鑌之違規行為。另依卷附之
    臺北市政府警察局交通警察大隊94年6 月15日北市警交大四
    字第09432737000 號函文、交通事故初步分析研判表及道路
    交通事故補充資料表所載，顯見異議人確有因行經行人穿越
    道有行人穿越時而未暫停讓行人先行通過，並因此肇事致行
    人劉鑌受重傷致生死亡之結果之違規行為，縱使異議人於發
    生碰撞前已作煞車動作，惟其停車於人行穿越道上，致與行
    人劉鑌發生擦撞，致行人劉鑌受重傷後死亡，仍有經行人穿
    越道未禮讓行人致行人死亡之事實，堪以認定。異議人雖又
    以行人劉鑌闖紅燈穿越人行道等語置辯，然道路交通安全處
    罰條例立法目的在規範參與交通行為之人所應遵循之義務，
    各交通行為人之義務不因他人違規而免除，本件異議人騎乘
    機車，自應遵守本條例之規定，至於行人劉鑌闖紅燈違規乙
    事，縱須依本條例規定另受處罰，仍不能因此解免異議人依
    法應遵循之義務。綜上所述，自難認異議人上開所辯屬實。
    從而，原處分機關據以援引上開規定，裁處罰鍰新臺幣1200
    元，並吊銷駕駛執照，1 年內禁考，並無不當。本件異議為
    無理由，應予駁回。
據上論斷，應依道路交通案件處理辦法第19條，裁定如主文。
中　　華　　民　　國　　94　　年　　8 　　月　　25　　日
                  交通法庭  法　官  陳  靜  茹
以上正本證明與原本無異
如不服本裁定應於送達後5 日內向本院提出抗告狀
                            書記官  廖  美  紅
中　　華　　民　　國　　94　　年　　8 　　月　　26　　日
